臺灣板橋地方法院民事判決　　　　　　 95年度簡上字第233號
上　訴　人　甲○○
　　　　　　　　　　　號1樓
被上訴人　　乙○○
上列當事人間請求侵權行為損害賠償事件，上訴人對於中華民國
95年9 月29日本院板橋簡易庭95年度板簡字第4283號第一審判決
提起上訴，經本院於96年1 月31日言詞辯論終結，判決如下：
    主  文
原判決關於駁回上訴人後開第二項之訴部分，並訴訟費用（除確
定部分外）之裁判廢棄。
被上訴人應再給付上訴人新台幣伍萬元及自民國九十五年六月二
日起至清償日止，按週年利率百分之五計算之利息。
其餘上訴及追加之訴均駁回。
第一審（除確定部分外）、第二審訴訟費用，由被上訴人負擔三
分之一，餘由上訴人負擔。
追加之訴之訴訟費用由上訴人負擔。
    事實及理由
一、程序方面：按訴之變更或追加，非經他造同意，不得為之。
    但擴張或減縮應受判決事項之聲明者，不在此限。此觀民事
    訴訟法第436 條之?第2 項準用同法第446 條第1 項、第
    255 條第1 項但書第3 款規定自明。查上訴人於原審基於侵
    權行為損害賠償請求權，請求被上訴人賠償其損失新台幣（
    下同）187,198 元及法定遲延利息，嗣提起本件上訴後，除
    請求賠償上開金額外，併擴張請求被上訴人賠償新台幣（下
    同）3,65 1元及自民國96年2 月1 日起至清償日止，按年息
    百分之五計算之利息，因原審之證據資料均得予以引用，且
    不影響被上訴人之攻擊防禦方法，又基於紛爭一次解決之法
    理，亦無不利於被上訴人，核與首揭法律規定相符。是上訴
    人所為上開訴之聲明擴張之追加，應予准許，先此敘明。
二、上訴人主張：被上訴人於95年2 月7 日凌晨3 時許，因不滿
    上訴人陪同其兄至派出所向警員對被上訴人提出傷害案件告
    訴一事，遂至上訴人位於臺北縣板橋市○○路○ 段325 巷1
    弄6號 住處門口對上訴人恐嚇叫囂稱：「你們報警，出門小
    心點，要給你們好看，我們人很多」等語，嗣後又於同日14
    時50分許，至上開上訴人經營之「名品行美容美髮材料行」
    ，基於毀損他人財物之故意，以腳踢上訴人上址已上鎖之鋁
    門玻璃，致該玻璃碎裂及上訴人部分商品損壞，直嚷要打上
    訴人，幸經上訴人之兄連昭文當場制服，才無人受傷。嗣後
    上訴人所有之機車，多次發生遭人惡意破壞手煞車或化油器
    、或螺絲釘被偷之事件，致上訴人多次支出修理機車費用。
    上訴人因被上訴人上開侵權行為而受有共計187,198 元（含
    玻璃大門修復費10,500元、被毀損價值15,000元之亞瑟丹保
    養品、受損商品重新整理勘驗費6,000 元、因蒐集被上訴人
    侵權行為證據所支出之照片沖洗費698 元、因修復玻璃大門
    致3 日無法營業之營業損失75,000元、因本事件期間精神損
    害賠償80,000元）之損失，為此爰依侵權行為之法律關係提
    起本訴，求為判決被告應給付原告187, 198元及自起訴狀繕
    本送達之翌日起至清償日止，按週年利率百分之5 計算之利
    息等情。原審判決：(一)被上訴人應給付上訴人10,500元及自
    95年6 月2 日起至清償日止，按週年利率5%計算之利息。(二)
    上訴人其餘之訴駁回。(三)併就上訴人勝訴部分得假執行。上
    訴人就其敗訴部分聲明不服提起上訴，其上訴聲明為：(一)原
    判決不利於上訴人部分廢棄。(二)上開廢棄部分，被上訴人應
    給付上訴人176,698 元及自95年6 月2 日起至清償日止，按
    週年利率5%計算之利息。並於本院為訴之追加，聲明：被上
    訴人應再給付上訴人3,651 元及自96年2 月1 日起至清償日
    止，按年息百分之五計算之利息；被上訴人就其敗訴部分則
    未聲明不服，該部分業經確定。
三、被上訴人則以：伊否認有毀損上訴人所有之物品，上訴人所
    提出之照片係上訴人自行拍攝，不能證明伊確實有毀損上訴
    人所有之物品等語，資為抗辯。併為答辯聲明：駁回上訴及
    追加之訴。
四、兩造均不爭執之事實：
    被上訴人於95年2 月7 日14時50分許，未經上訴人之同意，
    侵入上訴人所經營位於台北縣板橋市○○路○ 段325 巷1弄6
    號之「名品行美容美髮材料行」，當日上訴人所有之價值10
    ,500元鋁門玻璃一扇遭到破壞。
五、上訴人主張被上訴人於95年2 月7 日14時50分許，為侵入上
    訴人之上開材料行，先以腳踢上訴人所有位於上址門口之鋁
    門玻璃，嗣後侵入上訴人上址材料行內，損壞上訴人所有置
    於倉庫前之美容保養商品，至上訴人受有修復鋁門費用10,5
    00元、美容保養品損壞15,000元、重新整理受損商品費用6,
    000 元、照片沖洗費698 元、三日營業損失75000 元、搬遷
    營業處所支出搬遷費用3,651 元等損失。惟被上訴人否認損
    壞上訴人上開物品，並以前開情詞置辯。經查：
(一)、上訴人主張被上訴人進入上訴人上址美容材料行後，隨手破
    壞上訴人所有之美容材料商品共計15,000元，被上訴人則否
    認有損壞上訴人上開美容材料商品。惟查，證人即上訴人之
    兄連昭文及連郁文於本院95年度簡字第1525號刑事案件警詢
    時，固均曾證述稱被上訴人有毀損存放在倉庫內的美容材料
    乙節，然與上訴人所繪製之現場圖主張被破壞之商品是堆放
    於上址倉庫門前靠倉庫牆壁處之商品位置顯然不符；再者，
    證人連昭文於上開刑事案件偵訊及本院刑事庭訊問時具結證
    述稱：被上訴人於將踹破玻璃跑進來後，要攻擊人之際即遭
    伊擒拿制伏等情綦詳；而證人連郁文亦於同上刑事案件偵訊
    及本院刑事庭訊問時證述稱：被上訴人把玻璃門踹破後衝進
    來，伊轉身至倉庫拿棍子時，即見被上訴人已遭伊哥哥制伏
    等情無誤，則依據上開二位證人於上開刑事案件偵訊及本院
    刑事庭訊問所述可知，被上訴人於毀損玻璃門後不久旋即遭
    證人連昭文制伏，衡情應無暇至屋內貨物堆放處毀損上訴人
    之美容材料。又觀諸上訴人提出現場採證照片4 幀，均僅拍
    攝鋁門玻璃碎裂在地之情形，而未有任何美容材料遭毀損之
    情狀，衡諸常情，上訴人既明知應就受毀損情形拍照存證，
    若當日屋內美容商品確實遭到被上訴人破壞而散落一地，上
    訴人無單就玻璃大門毀損情形照相存證，唯獨缺漏拍攝美容
    商品受毀損情形之存證相片道理，故本院無從相信上訴人所
    有之美容商品確實受有損害。上訴人雖聲請本院傳訊當日到
    場處理之後埔派出所警員郭俊建到庭作證，惟查，該警員係
    被上訴人侵入上訴人住宅並遭上訴人之兄制伏後，因上訴人
    報警才到場處理，並未目睹被上訴人侵入上訴人上址之全部
    過程，而被上訴人遭上訴人之兄制伏過程中，或因雙方拉扯
    過程中，雙方均有不慎推倒置於周遭附近之物品之可能性，
    縱使該到場處理之警員能證明上訴人所有之美容材料物品確
    實遭破壞，惟對於該物品是否確實遭被上訴人所破壞之情，
    則未能親眼見聞，故本院認為無調查該證人之必要。再者，
    雖上訴人復於本院審理時提出送貨簽認單2 紙、收據1 紙、
    估價單4 紙、訂貨單2 紙、估價憑單2 紙、送貨簽收單1 紙
    、陽信商業銀行匯款收執聯1 紙、訂購確認單1 紙等文件，
    以佐證其遭被上訴人毀損美容材料，然而上開資料至多僅足
    證明上訴人確實曾於90及91年間向其廠商訂購材料之事實，
    並無足直接證明上開文件所載物品係遭被上訴人損毀之事實
    。此外，上訴人未能舉出其他證據，以證明被上訴人確有毀
    損其置於上址內之美容保養材料商品，本院無從信其為真實
    ，其主張自無可採。
(二)、上訴人另主張其因商品遭被上訴人毀損，致重新整理受損商
    品而支出整理勘驗費用6,000 元部分。惟上訴人就其所有之
    商品遭被上訴人毀損一節，未能舉證為真實已詳如上述，則
    其主張因物品毀損需支出整理費云云，自屬無據，不應准許
    。
(三)、上訴人復主張因本次事件之發生，伊需蒐集證據故支出照片
    沖洗費698 元部分，固據其提出發票3 紙為證，惟當事人因
    受有物品損害所支出之蒐集證據費用，乃為主張自己權利而
    行支出，尚與其所受物品損害間並無因果關係，非係因侵權
    行為所生財產上之損害，不得請求賠償。因此本件上訴人主
    張支出沖洗照片費用云云，亦屬無據，不應准許。
(四)、上訴人再主張因被上訴人侵入其營業處所，至3 日無法營業
    ，受有3 日無法營業之損失計75,000元。經查，被上訴人於
    上開日期侵入上訴人上址，雖有毀損上訴人所有之鋁框玻璃
    大門之事實，業經原審判決確定在案，惟上訴人所有之鋁框
    玻璃大門雖遭破壞，然並不妨礙一般顧客或貨物出入，而上
    訴人所有之商品未遭被上訴人破壞，已如上述，應不至於造
    成上訴人停業之損失，上訴人此部分之請求，洵屬無據，本
    院無從准許。
(五)、上訴人另主張因被上訴人侵入其住宅，造成上訴人心裡恐懼
    、精神及隱私之侵害，上訴人因此必須遷移營業處所，上訴
    人因搬家而變更營利事業登記因此支出規費2,000 元，以及
    因電話移機支出裝設費1651元，上開額外之支出應由被上訴
    人賠償云云。惟查，被上訴人雖有毀損上訴人所有之大門一
    扇，惟該毀損行為與上訴人搬遷營業處所之結果，並無相當
    因果關係，亦即被上訴人雖有毀損上訴人之大門，但不必然
    造成上訴人因此需搬離原住所兼營業處所之結果，故上訴人
    此部分之請求，亦屬無據，不應准許。
(六)、上訴人繼主張因被上訴人本件侵權行為，精神因此受有痛苦
    ，遂請求精神上損害賠償80,000元等語。按不法侵害他人之
    身體、健康、名譽、自由、信用、隱私、貞操，或不法侵害
    其他人格法益而情節重大者，被害人雖非財產上之損害，亦
    得請求賠償相當之金額，民法第195 條第1 項前段定有明文
    。經查，被上訴人未經上訴人之許可，故意侵入上訴人所有
    之上開住所兼營業處所，顯係侵犯上訴人生活之私密領域致
    上訴人之隱私權受到侵害，上訴人之精神自受有相當之痛苦
    ，依上開規定，上訴人自得請求被上訴人賠償其非財產上之
    損害。茲審酌上訴人自承為高職畢業、現經營美容保養品商
    店、每月收入約50,000元、所受之痛苦程度，被上訴人自承
    為高中畢業、目前為臨時工人，月薪約30,000元、侵權行為
    手段等一切情狀，本院認上訴人之精神慰撫金以50,000元為
    適當，逾此部分，則屬過高，尚難准許。
六、綜上所述，除已確定之請求鋁門玻璃損害賠償10,500元外，
    上訴人本於侵權行為法律關係，請求被上訴人賠償其精神上
    之損害50,000元及自起訴狀繕本送達之翌日即95年6 月2 日
    起算至清償日止，按週年利率百分之五計算之利息，為有理
    由，應予准許，逾此部分所為之請求，為無理由，應予駁回
    。原審就上開應准許部分，為上訴人敗訴之判決，尚有未洽
    ，上訴意旨求予廢棄改判，為有理由，爰由本院予以廢棄改
    判如主文第2 項所示。至於上訴人之請求不應准許部分，除
    上訴人於本院追加部分，應併予駁回外，原判決為上訴人敗
    訴之判決，經核於法並無不合，上訴意旨求予廢棄改判，為
    無理由，應駁回其上訴。
七、本件事證已臻明確，兩造其餘主張及攻擊防禦方法，經審酌
    後認於本判決結果不生影響，爰不一一論述，附此敘明。
八、據上論結，本件上訴為一部有理由，一部無理由，追加之訴
    為無理由，依民事訴訟法第436 條之1 第3 項、第450 條、
    第449 條第1 項、第78條、第79條，判決如主文。
中　　華　　民　　國　　96　　年　　2 　　月　　14　　日
                  民事第三庭    審判長法　官　 朱耀平
                                      法　官　 陳映如
                                      法　官　 邱育佩
以上正本證明與原本無異
本件不得上訴
中　　華　　民　　國　　95　　年　　2 　　月　　14　　日
                                       書記官　王苑琦
